臺灣雲林地方法院刑事協商判決　　　　99年度易字第759號
公　訴　人　臺灣雲林地方法院檢察署檢察官
被　　　告　林保鏞
　　　　　　鄭珍珠
上二人共同
指定辯護人　本院公設辯護人許俊雄
上列被告等因詐欺案件，經檢察官提起公訴（99年度偵緝字第21
1 、227 號），並聲請法院改依協商程序而為判決，本院認為適
當，同意由法官一人獨任進行協商判決程序，判決如下：
    主      文
【林保鏞】共同犯詐欺取財罪，處有期徒刑陸月，如易科罰金，
以新臺幣壹仟元折算壹日。又共同犯詐欺取財罪，處有期徒刑陸
月，如易科罰金，以新臺幣壹仟元折算壹日。又共同犯詐欺取財
罪，處有期徒刑陸月，如易科罰金，以新臺幣壹仟元折算壹日。
又共同犯詐欺取財罪，處有期徒刑陸月，如易科罰金，以新臺幣
壹仟元折算壹日。又共同犯詐欺取財罪，處有期徒刑陸月，如易
科罰金，以新臺幣壹仟元折算壹日。應執行有期徒刑壹年拾月，
如易科罰金，以新臺幣壹仟元折算壹日。
【鄭珍珠】共同犯詐欺取財罪，處有期徒刑陸月，如易科罰金，
以新臺幣壹仟元折算壹日。又共同犯詐欺取財罪，處有期徒刑陸
月，如易科罰金，以新臺幣壹仟元折算壹日。又共同犯詐欺取財
罪，處有期徒刑陸月，如易科罰金，以新臺幣壹仟元折算壹日。
又共同犯詐欺取財罪，處有期徒刑陸月，如易科罰金，以新臺幣
壹仟元折算壹日。又共同犯詐欺取財罪，處有期徒刑陸月，如易
科罰金，以新臺幣壹仟元折算壹日。應執行有期徒刑壹年拾月，
如易科罰金，以新臺幣壹仟元折算壹日。
    事實及理由
一、犯罪事實
    林保鏞與鄭珍珠係夫妻，因家庭開銷入不敷出及林保鏞在外
    積欠賭債，經濟困窘，竟分別為下列犯行：
  (一)林保鏞、鄭珍珠明知陳春梅、陳寶珠、張智偉、林麗觀、林
    麗玲、王宏昌、楊子美、陳翠萍、秀蓮、足美、淑芬並未參
    加附表一所示之合會（下稱A 會），為渠等虛構之會員，竟
    共同基於意圖為自己不法所有之犯意聯絡，由林保鏞負責充
    當A 會之會首，由鄭珍珠於民國97年08月01日前某日，負責
    向賴素芬佯稱其與林保鏞已尋得部分會員云云，而邀集賴素
    芬加入附表一所示之A 會，林保鏞、鄭珍珠並在A 會會單上
    ，虛列陳春梅、陳寶珠、張智偉、林麗觀、林麗玲、王宏昌
    、楊子美、陳翠萍、秀蓮、足美、淑芬等11人之姓名，致賴
    素芬陷於錯誤，誤信上開11人亦為A 會會員，而決定以賴素
    芬、賴怡君之名義各參加1 會（共2 會）。於97年08月04日
    ，賴素芬便以無摺存款之方式，將A 會第1 期之會款新臺幣
    （下同）4 萬元（2 萬＋2 萬＝4 萬）匯入林保傭所有之雲
    林縣大埤鄉農會帳號0000000000000000號帳戶予林保鏞、鄭
    珍珠2 人，後林保鏞、鄭珍珠即接續於附表一編號2.至6.所
    示之時間，向賴素芬佯稱係如附表一編號2.至6.所示之虛列
    會員，以附表一編號2.至6.所示之標息得標，使賴素芬陷於
    錯誤，而向林保鏞、鄭珍珠2 人支付如附表一編號2.至6.所
    示之金額；於98年02月01日前某日，林保鏞、鄭珍珠接續前
    揭共同基於意圖為自己不法所有之犯意聯絡，由鄭珍珠向賴
    素芬詐稱：A 會會員中之張智偉無力負擔3 會之會款云云，
    致賴素芬不知有偽而陷於錯誤，乃同意承受A 會會單上編號
    9 「張智偉」這1 會，而交付附表一編號7.(1)所示之金額，
    林保鏞、鄭珍珠亦接續於附表一編號7.至15.、17.至18.所示之
    時間，向賴素芬佯稱係如附表一編號7.至15.、17.至18.所示之
    虛列會員，以附表一編號7.至15.、17.至18.所示之標息得標，
    使賴素芬陷於錯誤，而向林保鏞、鄭珍珠2 人支付如附表一
    編號7.(2)至15.、17.至18.所示之金額，而林保鏞、鄭珍珠為取
    信賴素芬，避免賴素芬發現受騙，遂於98年11月01日，向賴
    素芬佯稱：A 會渠以2,600 元得標云云，並交付附表一編號
    16.所示之金額，以此方式詐騙賴素芬共計589,000 元得手，
    賴素芬因而受有損害。
  (二)林保鏞、鄭珍珠明知麗金、賴素芬、賴怡君、足美、秀蓮、
    徐淑梅、林麗觀、林麗玲、阿秋、淑芬並未參加附表二所示
    之合會（下稱B 會），為渠等虛構之會員，竟共同基於意圖
    為自己不法所有之犯意聯絡，由林保鏞負責充當B 會之會首
    ，由鄭珍珠於97年12月01日前某日，負責向張陳春梅佯稱其
    與林保鏞已尋得部分會員云云，而邀集張陳春梅加入附表二
    所示之B 會，林保鏞、鄭珍珠並在B 會會單上，虛列麗金、
    賴素芬、賴怡君、足美、秀蓮、徐淑梅、林麗觀、林麗玲、
    阿秋、淑芬等10人之姓名，致張陳春梅陷於錯誤，誤信上開
    10人亦為B 會會員，而決定以陳春梅之名義參加9 會，張陳
    春梅遂將B 會第1 期之會款18萬元（2 萬×9 ＝18萬）交予
    林保傭、鄭珍珠2 人，後林保鏞、鄭珍珠即接續於附表二編
    號2.至11.所示之時間，向張陳春梅佯稱係由B 會上開虛列會
    員，以附表二編號2.至11.所示之標息得標，使張陳春梅陷於
    錯誤，而向林保鏞、鄭珍珠2 人支付如附表二編號2.至11.所
    示之金額，而林保鏞、鄭珍珠為取信張陳春梅，避免張陳春
    梅發現受騙，遂於附表二編號12.至14.所示之時間，各給付張
    陳春梅所應收之會款22,000元（合計66,000元），以此方式
    詐騙張陳春梅合計1,071,600 元得手，張陳春梅因而受有損
    害。
  (三)林保鏞、鄭珍珠明知麗金、賴素芬、賴怡君、足美、秀蓮、
    徐淑梅、林麗觀、林麗玲、阿秋、淑芬並未參加附表三所示
    之合會（下稱C 會），為渠等虛構之會員，竟共同基於意圖
    為自己不法所有之犯意聯絡，由林保鏞負責充當C 會之會首
    ，由鄭珍珠於98年03月20日前某日，負責向張陳春梅佯稱其
    與林保鏞已尋得部分會員云云，而邀集張陳春梅加入附表三
    所示之C 會，林保鏞、鄭珍珠並在C 會會單上，虛列麗金、
    賴素芬、賴怡君、足美、秀蓮、徐淑梅、林麗觀、林麗玲、
    阿秋、淑芬等10人之姓名，致張陳春梅陷於錯誤，誤信上開
    10人亦為C 會會員，而決定以陳春梅之名義參加9 會，張陳
    春梅遂將C 會第1 期之會款18萬元（2 萬×9 ＝18萬）交予
    林保傭、鄭珍珠2 人，後林保鏞、鄭珍珠即接續於附表三編
    號2.至11.所示之時間，向張陳春梅佯稱係由C 會上開虛列會
    員，以附表三編號2.至11.所示之標息得標，使張陳春梅陷於
    錯誤，而向林保鏞、鄭珍珠2 人支付如附表三編號2.至11.所
    示之金額，以此方式合計詐騙張陳春梅1,715,400 元得手，
    張陳春梅因而受有損害。
  (四)林保鏞、鄭珍珠明知陳真、林小姐、淑梅、翁毓惠、淑津、
    王宏昌、淑芬、徐慧華、王小姐、麗金、洪小姐、麗觀、秀
    蓮、麗玲並未參加附表四所示之合會（下稱D 會），為渠等
    虛構之會員，竟共同基於意圖為自己不法所有之犯意聯絡，
    由林保鏞負責充當D 會之會首，由鄭珍珠於98年11月20日前
    某日，負責向賴素芬佯稱其與林保鏞已尋得部分會員云云，
    而邀集賴素芬加入附表四所示之D 會，林保鏞、鄭珍珠並在
    D 會會單上，虛列陳真、林小姐、淑梅、翁毓惠、淑津、王
    宏昌、淑芬、徐慧華、王小姐、麗金、洪小姐、麗觀、秀蓮
    、麗玲等14人之姓名，致賴素芬陷於錯誤，誤信上開14人亦
    為D 會會員，而決定以素芬、怡君之名義各參加1 會（共2
    會），賴素芬遂將D 會第1 期之會款4 萬元（2 萬×2 ＝4
    萬）交予林保傭、鄭珍珠2 人，後林保鏞、鄭珍珠即接續於
    附表四編號2.至3.所示之時間，向賴素芬佯稱係如附表四編
    號2.至3.所示之虛列會員，以附表四編號2.至3.所示之標息
    得標，使賴素芬陷於錯誤，而向林保鏞、鄭珍珠2 人支付如
    附表四編號2.至3.所示之金額，以此方式詐騙賴素芬合計11
    0,000 元得手，賴素芬因而受有損害。
  (五)林保鏞、鄭珍珠明知林麗觀、林麗玲、王宏昌、楊子美、陳
    翠萍、秀蓮、賴素芬、賴怡君、足美、淑芬並未參加附表五
    所示之合會（下稱E 會），為渠等虛構之會員，竟共同基於
    意圖為自己不法所有之犯意聯絡，由林保鏞負責充當E 會之
    會首，由鄭珍珠於98年12月20日前某日，負責向張陳春梅佯
    稱其與林保鏞已尋得部分會員云云，而邀集張陳春梅加入附
    表五所示之E 會，林保鏞、鄭珍珠並在E 會會單上，虛列林
    麗觀、林麗玲、王宏昌、楊子美、陳翠萍、秀蓮、賴素芬、
    賴怡君、足美、淑芬等10人之姓名，致張陳春梅陷於錯誤，
    誤信上開10人亦為E 會會員，而決定以陳春梅之名義參加3
    會、陳寶珠之名義參加3 會、張智偉之名義參加3 會（共9
    會），張陳春梅遂將E 會第1 期之會款18萬元（2 萬×9 ＝
    18萬）交予林保傭、鄭珍珠2 人，後林保鏞、鄭珍珠即接續
    於附表五編號2.所示之時間，向張陳春梅佯稱係由E 會上開
    虛列會員，以附表五編號2.所示之標息得標，使張陳春梅陷
    於錯誤，而向林保鏞、鄭珍珠2 人支付如附表五編號2.所示
    之金額，以此方式詐騙張陳春梅合計331,200 元得手，張陳
    春梅因而受有損害。
    嗣於99年01月25日，林保鏞、鄭珍珠忖度其等所召集僅賴素
    芬參加之A 會尚有活會2 會、張陳春梅所參加之B 會、C 會
    分別尚有活會6 會、9 會，因其等已無力支付上開3 會之合
    會金，推由林保鏞簽立面額為3,411,200 元之本票1 紙（下
    稱系爭本票）交付予張陳春梅。旋於同年月28日，林保鏞與
    鄭珍珠2 人隨即搬離上開中正路158 號之住處，不知去向。
    張陳春梅、賴素芬遍尋無著，察覺有異，經彼等比對查詢始
    知受騙。
二、證據名稱：
  (一)被告林保鏞、鄭珍珠於本院訊問時之自白。
  (二)告訴人賴素芬於警詢、檢察事務官詢問時之指訴。
  (三)告訴人張陳春梅於警詢、檢察事務官詢問及檢察官訊問時之
    指訴。
  (四)證人即告訴人張陳春梅之子張智偉於檢察事務官詢問時之證
    述。
  (五)證人林麗觀於警詢中之證述。
  (六)證人徐錦秀於檢察事務官詢問時之證述。
  (七)證人徐慧華於檢察事務官詢問時之證述。
  (八)證人徐淑梅於檢察事務官詢問時之證述。
  (九)彰化銀行存款憑條影本8 紙。
  (十)互助會會單影本5 紙。
  (十一)系爭本票影本1 紙。
  (十二)本院99年度訴字第95號民事判決、99年度促字第9231號支付
    命令暨支付命令確定證明書、調解筆錄及臺灣高等法院臺南
    分院99年度上易字第272號和解筆錄各1 份。
  (十三)雲林縣大埤鄉農會99年10月28日埤農信字第0990000584號函
    暨檢附被告林保鏞自97年08月01日起至99年02月28日止之存
    提款交易明細資料1份。
  (十四)彰化銀行斗南分行99年10月28日彰斗南字第A0990097號函暨
    檢附被告林保鏞自97年08月01日起至99年02月28日止之交易
    明細1份。
  (十五)告訴人賴素芬提出之交付互助會款明細表1 份。
  (十六)告訴人張陳春梅提出之交付互助會款明細表1 份。
三、本案經檢察官與被告林保鏞、鄭珍珠及渠等辯護人於審判外
    達成協商之合意，且被告林保鏞、鄭珍珠已認罪，其合意內
    容為：
  (一)【林保鏞】共同犯詐欺取財罪，處有期徒刑6 月，如易科罰
    金，以1,000 元折算1 日。又共同犯詐欺取財罪，處有期徒
    刑6 月，如易科罰金，以1,000 元折算1 日。又共同犯詐欺
    取財罪，處有期徒刑6 月，如易科罰金，以1,000 元折算1
    日。又共同犯詐欺取財罪，處有期徒刑6 月，如易科罰金，
    以1,000 元折算1 日。又共同犯詐欺取財罪，處有期徒刑6
    月，如易科罰金，以1,000 元折算1 日。應執行有期徒刑1
    年10月，如易科罰金，以1,000 元折算1 日。
  (二)【鄭珍珠】共同犯詐欺取財罪，處有期徒刑6 月，如易科罰
    金，以1,000 元折算1 日。又共同犯詐欺取財罪，處有期徒
    刑6 月，如易科罰金，以1,000 元折算1 日。又共同犯詐欺
    取財罪，處有期徒刑6 月，如易科罰金，以1,000 元折算1
    日。又共同犯詐欺取財罪，處有期徒刑6 月，如易科罰金，
    以1,000 元折算1 日。又共同犯詐欺取財罪，處有期徒刑6
    月，如易科罰金，以1,000 元折算1 日。應執行有期徒刑1
    年10月，如易科罰金，以1,000 元折算1 日。
四、應適用之法條：刑事訴訟法第455 條之2 第1 項、第455 之
    4 第2 項、第455 條之8 、第454 條第1 項，刑法第339 條
    第1 項、第28條、第41條第1 項前段、第8 項、第51條第5
    款，刑法施行法第1 條之1 第1 項、第2 項前段。
五、協商判決原則上不得上訴。但有刑事訴訟法第455 條之4 第
    1 項第1 款「於本訊問程序終結前，被告撤銷協商合意或檢
    察官撤回協商聲請者」；第2 款「被告協商之意思非出於自
    由意志者」；第4 款「被告所犯之罪非第455 條之2 第1 項
    所定得以協商判決者」；第6 款「被告有其他較重之裁判上
    一罪之犯罪事實者」；第7 款「法院認應諭知免刑或免訴、
    不受理者」情形之一，或協商判決違反同條第2 項「法院應
    於協商合意範圍內為判決；法院為協商判決所科之刑，以宣
    告緩刑或2 年以下有期徒刑、拘役或罰金為限」等規定者（
    以上均簡稱但書情形）外，不在此限（即有但書情形，依法
    仍得上訴）。
六、本件如有上述但書情形，且不服本判決時，得自收受判決送
    達之日起10日內，向本院提出上訴狀（須附繕本），上訴於
    第二審法院。
本案經檢察官魏偕到庭執行職務。
中    華    民    國   100    年    8     月    17    日
                  刑事第六庭    法  官  陳佩怡
以上正本證明與原本無異。
                                書記官  林佳慧
中    華    民    國   100    年    8     月    17    日
附錄本案論罪科刑法條全文：
中華民國刑法第339條
意圖為自己或第三人不法之所有，以詐術使人將本人或第三人之物交付者
，處五年以下有期徒刑、拘役或科或併科一千元以下罰金。
以前項方法得財產上不法之利益或使第三人得之者，亦同。
前二項之未遂犯罰之。
附表一：A會
會期：97年08月01日起至99年03月01日止。
會員（含會首）：20會
每期會款：新臺幣20,000元，底標1,600元
開標時地：每月01日13時，被告林保鏞、鄭珍珠位在雲林縣大埤
          鄉○○村○○路158 號。
備註：１於99年02月01日倒會。
      ２告訴人賴素芬遭詐騙金額總計589,000元。
      （賴素芬共支付會款923,800 元，第16期賴素芬收得會款
        334,800 元。故賴素芬遭詐騙金額923,800 元-334,800
        元＝589,000 元）
┌──┬──────┬───┬──┬────────────┬─────────┐
│編號│得標時間    │標息  │得標│告訴人賴素芬繳交會款金額│虛列會員名單      │
│    │            │金額  │名義│、領取會款金額          │                  │
│    │            │      │人  │                        │                  │
│    │            │      │    │                        │                  │
├──┼──────┼───┼──┼────────────┼─────────┤
│1.  │97年08月01日│      │會首│4 萬元                  │陳春梅（3 會）  │
│    │            │      │款  │20,000×2 會＝40,000 元 │陳寶珠（3 會）  │
│    │            │      │    │                        │張智偉（3 會，賴│
├──┼──────┼───┼──┼────────────┤  素芬於98年02月接│
│2.  │97年09月01日│2,200 │陳春│35,600元                │  收1 會）        │
│    │            │元    │梅  │（20,000-2,200）×2會 ＝│林麗觀          │
│    │            │      │    │35,600元                │林麗玲          │
├──┼──────┼───┼──┼────────────┤王宏昌          │
│3.  │97年10月01日│2,300 │王宏│35,400元                │楊子美          │
│    │            │元    │昌  │（20,000-2,300）×2會 ＝│陳翠萍          │
│    │            │      │    │35,400元                │秀蓮            │
├──┼──────┼───┼──┼────────────┤足美            │
│4.  │97年11月01日│2,300 │秀蓮│35,400元                │淑芬            │
│    │            │元    │    │（20,000-2,300）×2會 ＝│                  │
│    │            │      │    │35,400元                │                  │
├──┼──────┼───┼──┼────────────┤                  │
│5.  │97年12月01日│2,300 │足美│35,400元                │                  │
│    │            │元    │    │（20,000-2,300）×2＝35,│                  │
│    │            │      │    │400 元                  │                  │
├──┼──────┼───┼──┼────────────┤                  │
│6.  │98年01月01日│2,500 │淑芬│35,000元                │                  │
│    │            │元    │    │（20,000-2,500）×2會 ＝│                  │
│    │            │      │    │35,000元                │                  │
├──┼──────┼───┼──┼────────────┤                  │
│7.  │98年02月01日│2,600 │張智│(1)第1 期至第7 期承受承受│                  │
│    │            │元    │偉  │  A 會會單編號9 「張智偉│                  │
│    │            │      │    │  」這1 會所繳之會款：  │                  │
│    │            │      │    │  125,800元             │                  │
│    │            │      │    │  20,000×7 －（2,200 ＋│                  │
│    │            │      │    │  2,300 ＋2,300 ＋2,300 │                  │
│    │            │      │    │  ＋2,500 ＋2,600 ）＝  │                  │
│    │            │      │    │  125,800元             │                  │
│    │            │      │    ├────────────┤                  │
│    │            │      │    │(2)52,200元              │                  │
│    │            │      │    │（20,000-2,600）×3 會  │                  │
│    │            │      │    │＝52,200元              │                  │
│    │            │      │    │【備註：賴素芬本期會款有│                  │
│    │            │      │    │關於承受上開張智偉這1 會│                  │
│    │            │      │    │之部分，已於承受上開張智│                  │
│    │            │      │    │偉時繳納，惟賴素芬於繳納│                  │
│    │            │      │    │本期會款時，仍多繳1 會會│                  │
│    │            │      │    │款17,400 元】           │                  │
├──┼──────┼───┼──┼────────────┤                  │
│8.  │98年03月01日│2,500 │陳翠│52,500元                │                  │
│    │            │元    │萍  │（20,000-2,500）×（2 ＋│                  │
│    │            │      │    │1）＝52,500元           │                  │
├──┼──────┼───┼──┼────────────┤                  │
│9.  │98年04月01日│2,500 │陳寶│52,500元                │                  │
│    │            │元    │珠  │（20,000-2,500）×（2 ＋│                  │
│    │            │      │    │1）＝52,500元           │                  │
├──┼──────┼───┼──┼────────────┤                  │
│10.  │98年05月01日│2,500 │楊子│52,500元                │                  │
│    │            │元    │美  │（20,000-2,500）×（2 ＋│                  │
│    │            │      │    │1）＝52,500元           │                  │
├──┼──────┼───┼──┼────────────┤                  │
│11.  │98年06月01日│2,600 │陳春│52,200元                │                  │
│    │            │元    │梅  │（20,000-2,600）×（2 ＋│                  │
│    │            │      │    │1 ）＝52,200元          │                  │
├──┼──────┼───┼──┼────────────┤                  │
│12.  │98年07月01日│2,700 │陳春│51,900元                │                  ││
│    │            │元    │梅  │（20,000-2,700）×（2 ＋│                  │
│    │            │      │    │1 ）＝51,900元          │                  │
├──┼──────┼───┼──┼────────────┤                  │
│13.  │98年08月01日│2,500 │張智│52,500元                │                  │
│    │            │元    │偉  │（20,000-2,500）×（2 ＋│                  │
│    │            │      │    │1）＝52,500元           │                  │
├──┼──────┼───┼──┼────────────┤                  │
│14.  │98年09月01日│2,800 │林麗│51,600元                │                  │
│    │            │元    │玲  │（20,000-2,800）×（2 ＋│                  │
│    │            │      │    │1 ）＝51,600元          │                  │
├──┼──────┼───┼──┼────────────┤                  │
│15.  │98年10月01日│2,500 │陳寶│52,500元                │                  │
│    │            │元    │珠  │（20,000-2,500）×（2 ＋│                  │
│    │            │      │    │1）＝52,500元           │                  │
├──┼──────┼───┼──┼────────────┤                  │
│16.  │98年11月01日│2,600 │賴素│賴素芬收受合會金334,800 │                  │
│    │            │元    │芬  │元                      │                  │
│    │            │      │    │(1)本期賴素芬應繳納之會款│                  │
│    │            │      │    │  34,800元              │                  │
│    │            │      │    │（20,000-2,600）×2 ＝  │                  │
│    │            │      │    │  34,800元              │                  │
│    │            │      │    │(2)本次得標者賴素芬應收會│                  │
│    │            │      │    │  款369,600元           │                  │
│    │            │      │    │  （20,000元×15會死會）│                  │
│    │            │      │    │  + （20,000-2,600）×4 │                  │
│    │            │      │    │  活會＝369,600元       │                  │
│    │            │      │    │(3)369,600 元-34,800 元＝│                  │
│    │            │      │    │  334,800元             │                  │
├──┼──────┼───┼──┼────────────┤                  │
│17.  │98年12月01日│2,600 │陳寶│54,800元                │                  │
│    │            │元    │珠  │20,000＋（20,000－2,600 │                  │
│    │            │      │    │）×2＝54,800元         │                  │
│    │            │      │    │【備註：賴素芬為1 死會，│                  │
│    │            │      │    │2活會】                 │                  │
├──┼──────┼───┼──┼────────────┤                  │
│18.  │99年01月01日│2,000 │林麗│56,000元                │                  │
│    │            │元    │觀  │20,000＋（20,000-2,000）│                  │
│    │            │      │    │×2＝56,000元           │                  │
└──┴──────┴───┴──┴────────────┴─────────┘
附表二：B會
會期：97年12月01日起至99年07月01日止。
會員（含會首）：20會
每期會款：新臺幣20,000元，底標1,600元
開標時地：每月01日13時，被告林保鏞、鄭珍珠位在雲林縣大埤
          鄉○○村○○路158 號。
備註：１於99年02月01日倒會。
      ２告訴人張陳春梅遭詐騙金額共計1,071,600元
        （第1 期至第11期張陳春梅共支付會款1,731,600 元，
        第12期至第14期張陳春梅收得會款660,000 元。故張陳
        春梅遭詐騙金額1,731,600 元-660,000元＝1,071,600
        元）
┌──┬──────┬───┬───┬───────────┬─────────┐
│編號│得標時間    │標息  │得標名│告訴人張陳春梅繳交會款│虛列會員名單      │
│    │            │金額  │義人  │金額                  │                  │
├──┼──────┼───┼───┼───────────┼─────────┤
│1.  │97年12月01日│      │會首款│180,000 元            │麗金            │
│    │            │      │      │20,000×9 會＝180,000 │賴素芬          │
│    │            │      │      │元                    │賴怡君          │
├──┼──────┼───┼───┼───────────┤足美            │
│2.  │98年01月01日│2,700 │不詳  │155,700 元            │秀蓮            │
│    │            │元    │      │（20,000-2,700）×9會 │徐淑梅          │
│    │            │      │      │＝155,700元           │林麗觀          │
├──┼──────┼───┼───┼───────────┤林麗玲          │
│3.  │98年02月01日│2,500 │不詳  │157,500元             │阿秋            │
│    │            │元    │      │（20,000-2,500）×9 會│淑芬            │
│    │            │      │      │＝157,500元           │                  │
├──┼──────┼───┼───┼───────────┤                  │
│4.  │98年3月1日  │2,500 │不詳  │157,500元             │                  │
│    │            │元    │      │（20,000-2,500）×9 會│                  │
│    │            │      │      │＝157,500元           │                  │
├──┼──────┼───┼───┼───────────┤                  │
│5.  │98年04月01日│2,600 │不詳  │156,600元             │                  │
│    │            │元    │      │（20,000-2,600）×9 會│                  │
│    │            │      │      │＝156,600元           │                  │
├──┼──────┼───┼───┼───────────┤                  │
│6.  │98年05月01日│2,600 │不詳  │156,600元             │                  │
│    │            │元    │      │（20,000-2,600）×9 會│                  │
│    │            │      │      │＝156,600元           │                  │
├──┼──────┼───┼───┼───────────┤                  │
│7.  │98年06月01日│2,700 │不詳  │155,700元             │                  │
│    │            │元    │      │（20,000-2,700）×9 會│                  │
│    │            │      │      │＝155,700元           │                  │
├──┼──────┼───┼───┼───────────┤                  │
│8.  │98年07月01日│3,000 │不詳  │153,000元             │                  │
│    │            │元    │      │（20,000-3,000）×9 會│                  │
│    │            │      │      │＝153,000元           │                  │
├──┼──────┼───┼───┼───────────┤                  │
│9.  │98年08月01日│3,000 │不詳  │153,000元             │                  │
│    │            │元    │      │（20,000-3,000）×9 會│                  │
│    │            │      │      │＝153,000元           │                  │
├──┼──────┼───┼───┼───────────┤                  │
│10.  │98年09月01日│3,000 │不詳  │153,000元             │                  │
│    │            │元    │      │（20,000-3,000）×9 會│                  │
│    │            │      │      │＝153,000元           │                  │
├──┼──────┼───┼───┼───────────┤                  │
│11.  │98年10月01日│3,000 │不詳  │153,000元             │                  │
│    │            │元    │      │（20,000-3,000）×9 會│                  │
│    │            │      │      │＝153,000元           │                  │
├──┼──────┼───┼───┼───────────┤                  │
│12.  │98年11月01日│尾會  │張陳春│張陳春梅所收合會款220,│                  │
│    │            │      │梅    │000元                 │                  │
│    │            │      │      │20,000×11＝220,000 元│                  │
│    │            │      │      │【備註：因剩餘會期均應│                  │
│    │            │      │      │由張陳春梅得標，故張陳│                  │
│    │            │      │      │春梅毋庸再支付活會會款│                  │
│    │            │      │      │。】                  │                  │
├──┼──────┼───┼───┼───────────┤                  │
│13.  │98年12月01日│尾會  │張陳春│張陳春梅所收合會款220,│                  │
│    │            │      │梅    │000元                 │                  │
│    │            │      │      │20,000×11＝220,000 元│                  │
│    │            │      │      │【備註：因剩餘會期均應│                  │
│    │            │      │      │由張陳春梅得標，故張陳│                  │
│    │            │      │      │春梅毋庸再支付活會會款│                  │
│    │            │      │      │。】                  │                  │
├──┼──────┼───┼───┼───────────┤                  │
│14.  │99年01月01日│尾會  │張陳春│張陳春梅所收合會款220,│                  │
│    │            │      │梅    │000元                 │                  │
│    │            │      │      │20,000×11＝220,000 元│                  │
│    │            │      │      │【備註：因剩餘會期均應│                  │
│    │            │      │      │由張陳春梅得標，故張陳│                  │
│    │            │      │      │春梅毋庸再支付活會會款│                  │
│    │            │      │      │。】                  │                  │
└──┴──────┴───┴───┴───────────┴─────────┘
附表三：C會
會期：98年03月20日起至99年10月20日止。
會員（含會首）：20會
每期會款：新臺幣20,000元，底標1,600元
開標時地：每月20日13時，被告林保鏞、鄭珍珠位在雲林縣大埤
          鄉○○村○○路158 號。
備註：１於99年02月20日倒會。
      ２告訴人張陳春梅遭詐騙金額共計1,715,400元。
┌──┬──────┬───┬───┬───────────┬─────────┐
│編號│得標時間    │標息  │得標名│告訴人張陳春梅繳交會款│虛列會員名單      │
│    │            │金額  │義人  │金額                  │                  │
├──┼──────┼───┼───┼───────────┼─────────┤
│1.  │98年03月20日│      │會首款│180,000元             │麗金            │
│    │            │      │      │20,000×9 會＝180,000 │賴素芬          │
│    │            │      │      │元                    │賴怡君          │
├──┼──────┼───┼───┼───────────┤足美            │
│2.  │98年04月20日│2,500 │不詳  │157,500元             │秀蓮            │
│    │            │元    │      │（20,000-2,500）×9 會│徐淑梅          │
│    │            │      │      │＝157,500元           │林麗觀          │
├──┼──────┼───┼───┼───────────┤林麗玲          │
│3.  │98年05月20日│2,700 │不詳  │155,700元             │阿秋            │
│    │            │元    │      │（20,000-2,700）×9 會│淑芬            │
│    │            │      │      │＝155,700元           │                  │
├──┼──────┼───┼───┼───────────┤                  │
│4.  │98年06月20日│3,000 │不詳  │153,000元             │                  │
│    │            │元    │      │（20,000-3,000）×9 會│                  │
│    │            │      │      │＝153,000元           │                  │
├──┼──────┼───┼───┼───────────┤                  │
│5.  │98年07月20日│3,000 │不詳  │153,000元             │                  │
│    │            │元    │      │（20,000-3,000）×9 會│                  │
│    │            │      │      │＝153,000元           │                  │
├──┼──────┼───┼───┼───────────┤                  │
│6.  │98年08月20日│3,000 │不詳  │153,000元             │                  │
│    │            │元    │      │（20,000-3,000）×9 會│                  │
│    │            │      │      │＝153,000元           │                  │
├──┼──────┼───┼───┼───────────┤                  │
│7.  │98年09月20日│3,000 │不詳  │153,000元             │                  │
│    │            │元    │      │（20,000-3,000）×9 會│                  │
│    │            │      │      │＝153,000元           │                  │
├──┼──────┼───┼───┼───────────┤                  │
│8.  │98年10月20日│3,000 │不詳  │153,000元             │                  │
│    │            │元    │      │（20,000-3,000）×9 會│                  │
│    │            │      │      │＝153,000元           │                  │
├──┼──────┼───┼───┼───────────┤                  │
│9.  │98年11月20日│3,000 │不詳  │153,000元             │                  │
│    │            │元    │      │（20,000-3,000）×9 會│                  │
│    │            │      │      │＝153,000元           │                  │
├──┼──────┼───┼───┼───────────┤                  │
│10.  │98年12月20日│3,000 │不詳  │153,000元             │                  │
│    │            │元    │      │（20,000-3,000）×9 會│                  │
│    │            │      │      │＝153,000元           │                  │
├──┼──────┼───┼───┼───────────┤                  │
│11.  │99年01月20日│3,200 │不詳  │151,200元             │                  │
│    │            │元    │      │（20,000-3,200）×9 會│                  │
│    │            │      │      │＝151,200 元          │                  │
└──┴──────┴───┴───┴───────────┴─────────┘
附表四：D會
會期：98年11月20日起至100年06月20日止。
會員（含會首）：20會。
每期會款：新臺幣20,000元，底標1,600元
開標時地：每月20日13時，被告林保鏞、鄭珍珠位在雲林縣大埤
          鄉○○村○○路158 號。
備註：１於99年02月20日倒會。
      ２告訴人賴素芬遭詐騙金額共計110,000元。
┌──┬──────┬───┬───┬───────────┬─────────┐
│編號│得標時間    │標息  │得標名│告訴人賴素芬繳交會款金│虛列會員名單      │
│    │            │金額  │義人  │額                    │                  │
├──┼──────┼───┼───┼───────────┼─────────┤
│1.  │98年11月20日│      │會首款│40,000元              │林小姐          │
│    │            │      │      │20,000×2 會＝40,000元│淑梅            │
├──┼──────┼───┼───┼───────────┤淑津            │
│2.  │98年12月20日│2,600 │陳真  │34,800 元             │王宏昌          │
│    │            │元    │      │（20,000-2,600）×2 會│徐慧華          │
│    │            │      │      │＝34,800元            │麗金            │
│    │            │      │      │                      │洪小姐          │
├──┼──────┼───┼───┼───────────┤秀蓮            │
│3.  │99年01月20日│2,400 │洪小姐│35,200 元             │陳真            │
│    │            │元    │      │（20,000-2,400）×2 會│翁毓惠（2會）   │
│    │            │      │      │＝35,200元            │淑芬（2 會）    │
│    │            │      │      │                      │王小姐（2會）   │
│    │            │      │      │                      │麗觀            │
│    │            │      │      │                      │麗玲            │
└──┴──────┴───┴───┴───────────┴─────────┘
附表五：E會
會期：98年12月20日起至100年07月20日止。
會員（含會首）：20會
每期會款：新臺幣20,000元，底標1,600元。
開標時地：每月20日13時，被告林保鏞、鄭珍珠位在雲林縣大埤
          鄉○○村○○路158 號。
備註：１於99年02月20日倒會。
      ２告訴人張陳春梅遭詐騙金額共計331,200元。
┌──┬──────┬───┬───┬───────────┬─────────┐
│編號│得標時間    │標息  │得標名│告訴人張陳春梅繳交會款│虛列會員名單      │
│    │            │金額  │義人  │金額                  │                  │
├──┼──────┼───┼───┼───────────┼─────────┤
│1.  │98年12月20日│      │會首款│180,000元             │林麗觀          │
│    │            │      │      │20,000 ×9會 ＝180,000│林麗玲          │
│    │            │      │      │元                    │王宏昌          │
├──┼──────┼───┼───┼───────────┤楊子美          │
│2.  │99年01月20日│3,200 │不詳  │151,200元             │陳翠萍          │
│    │            │元    │      │（20,000-3,200）×9 會│賴素芬          │
│    │            │      │      │＝151,200元           │賴怡君          │
│    │            │      │      │                      │足美            │
│    │            │      │      │                      │秀蓮            │
│    │            │      │      │                      │淑芬            │
└──┴──────┴───┴───┴───────────┴─────────┘